最高法院刑事判決                                八十七年度台非字第三六二號
    上訴人  最高法院檢察署檢察總長
    被  告  甲○○
右上訴人因被告數罪併罰定其應執行刑案件，對於台灣高等法院台南分院中華民國八
十七年八月二十六日確定裁定（八十七年度聲字第四二五號），認為違法，提起非常
上訴，本院判決如左：
    主  文
原裁定撤銷。
檢察官聲請駁回。
    理  由
非常上訴理由稱：「按對於判決確定之各罪，已經裁定其應執行之刑者，如又重復裁
定其應執行之刑，自係違反一事不再理之原則，即屬違背法令，對於後裁定，得提起
非常上訴，最高法院著有六十八年台非字第五○號判例可按。本件被告甲○○因犯連
續非法吸用化學合成麻醉藥品及連續非法販賣化學合成麻醉藥品與連續明知為禁藥而
轉讓三罪，先後經台灣台南地方法院及台灣高等法院台南分院分別判處有期徒刑八月
、六年六月、三年六月確定。原法院依檢察官之聲請，於民國八十七年七月七日以八
十七年度聲字第三三四號裁定，定其應執行之刑為有期徒刑十年二月，於同年七月二
十三日確定，乃原法院不察，復依檢察官之聲請，於八十七年八月二十六日以八十七
年度聲字第四二五號裁定，重復定其應執行之刑為有期徒刑十年二月，並於同年九月
十二日確定，依首揭判例意旨所示，原裁定自屬違背法令，案經確定，且不利於被告
，爰依刑事訴訟法第四百四十一條、第四百四十三條提起非常上訴，以資救濟」等語
。
本院按對於判決確定之各罪，已經裁定其應執行之刑者，如又重複定其應執行之刑，
自係違反一事不再理之原則，即屬違背法令。本件被告甲○○因犯連續非法吸用化學
合成麻醉藥品及連續非法販賣化學合成麻醉藥品與連續明知為禁藥而轉讓三罪，先後
經台灣台南地方法院及台灣高等法院台南分院分別判處有期徒刑八月、六年六月、三
年六月確定。原法院依檢察官之聲請，於八十七年七月七日以八十七年度聲字第三三
四號裁定，定其應執行之刑為有期徒刑十年二月，於同年七月二十三日確定，乃原法
院不察，復依檢察官之聲請，於八十七年八月二十六日以八十七年度聲字第四二五號
裁定，重複定其應執行之刑為有期徒刑十年二月，並於同年九月十二日確定，揆諸前
開說明，原裁定自屬違背法令，案經確定，非常上訴意旨執以指摘，洵有理由，應由
本院將原裁定撤銷，並駁回檢察官之聲請。
據上論結，應依刑事訴訟法第四百四十七條第一項第一款後段，判決如主文。
中      華      民      國    八十七    年     十二     月      二      日
                              最高法院刑事第三庭
                                  審判長法官  莊  來  成
                                        法官  呂  潮  澤
                                        法官  謝  俊  雄
                                        法官  白  文  漳
                                        法官  蘇  振  堂
      右正本證明與原本無異
                                              書  記  官
中      華      民      國    八十七    年     十二     月      七      日
